臺灣新竹地方法院刑事判決　　　　　　　100年度易字第200號
公　訴　人　臺灣新竹地方法院檢察署檢察官
被　　　告　高德合
上列被告因詐欺案件，經檢察官提起公訴（100 年度偵緝字第29
5 號），被告就被訴事實為有罪之陳述，經本院合議庭裁定改由
受命法官獨任進行簡式審判程序，並判決如下：
    主  文
高德合犯幫助詐欺取財罪，累犯，處有期徒刑肆月，如易科罰金
，以新臺幣壹仟元折算壹日。
    事實及理由
一本件犯罪事實及證據，除更正起訴書誤載之「98年10月22日」
  為「99年10月22日」及補充如下，其餘均引用本件檢察官起訴
  書（如附件）所載：
(一)事實部分，業據公訴人於本院準備程序補充後述之屬於裁判上
  一罪之犯罪事實如下：（本院卷第76頁）
  被告高德合前因詐欺案件，經臺灣板橋地方法院以99年度簡字
  第2149號判處有期徒刑2 月確定，於民國99年7 月21日縮刑期
  滿執行完畢。詎仍不知悔改，其可預見將自己申辦之行動電話
  門號提供他人使用，可能幫助他人從事財產犯罪，藉以規避檢
  警查緝之目的，竟仍基於幫助詐欺之不確定故意，於99年8 月
  11日，向亞太行動寬頻電信股份有限公司申請0000000000號之
  行動電話號碼後，旋於不詳時間，在臺北市萬華區龍山寺附近
  ，以新臺幣5 千元之價格，將上開門號販售予真實姓名年籍之
  成年男子，以此方法幫助該人所屬詐騙集團從事詐欺犯罪，該
  人所屬詐騙集團即意圖為自己不法之所有，基於詐欺取財之犯
  意，先在報紙上刊登徵人之分類廣告，並留下被告所提供之上
  開門號用供聯絡之用，適有楊舒婷（業經澎湖地方法院馬公簡
  易庭於100 年3 月30日以100 年度馬簡字第52號判決判處應執
  行有期徒刑4 月併得易科罰金確定）瀏覽報紙廣告，與持用被
  告所申請之上開門號詐欺集團成員聯絡，該成員即對楊舒婷邀
  約提供金融機構之提款卡及密碼等物，楊舒婷即於99年11月13
  日，在高雄市○○區○○路與南華路口統一超商內，將其申請
  設立之玉山商業銀行澎湖分行帳號0000000000000 號帳戶提款
  卡及密碼等資料，郵寄予該詐欺集團使用，嗣該詐欺集團成員
  即共同基於詐欺之犯意，於99年11月18日18時許撥打電話予黃
  莉芸，佯稱黃莉芸先前於U-LIFE購物頻道之消費，因服務人員
  作業疏失將付款方式誤設為分期付款，須操作提款機取消設定
  云云，致黃莉芸不疑而陷於錯誤，於同日22時5 分許，依照指
  示而將1 萬零35元匯入楊舒婷上開玉山銀行帳戶後，旋遭提領
  一空，嗣因黃莉芸發覺有異而報警處理，始循線查得上情。
(二)證據方面，補充如下：
1.楊舒婷於100 年1 月3 日警詢時之供述（臺灣板橋地方法院檢
  察署100 年度偵字第6318號影卷第26～29頁）。
2.被害人黃莉芸於100 年1 月3 日警詢時之指訴（同上偵查影卷
  第43～44頁）。
3.被害人黃莉芸出具之郵政自動櫃員機交易明細表1 紙（同上偵
  查影俊第103 頁下方）。
4.楊舒婷申請設立之玉山商業銀行澎湖分行帳號0000000000000
  號帳戶之存摺封面影本1 件（同上偵查影卷第181 頁上方）、
  楊舒婷出具之留有被告申辦之門號0000000000號行動電話門號
  之資料1 紙（同上偵查影卷第183 頁）。
5.亞太行動寬頻電信0000000000號門號之通聯調閱查詢單1 份（
  同上偵查影卷第176 頁）。
6.臺南市警察局第二分局海安派出所受理各類案件紀錄表、受理
  詐騙帳戶通報警示、詐騙電話斷話簡便格式表、內政部警政署
  反詐騙諮詢專線紀錄表各1 份（被害人黃莉芸，同上偵查影卷
  第98、99、101 頁）。
二論罪科刑：
(一)核被告所為，係犯刑法第339 條第1 項、第30條第1 項前段之
  幫助詐欺取財罪，爰依刑法第30條第2 項之規定，減輕其刑。
(二)被告有如前述之刑事案件執行紀錄，有臺灣高等法院被告前案
  紀錄表1 件在卷可參，被告於徒刑執行完畢後5 年內，故意再
  犯本件有期徒刑以上之罪，應依刑法第47條第1 項規定加重其
  刑。
(三)被告有上開刑罰加重及減輕事由，應依刑法第71條第1 項規定
  ，先加後減。
(四)審酌被告有前開構成累犯之前案紀錄，素行欠佳，輕率提供本
  件行動電話SIM 卡足以助長詐騙集團惡行，惟念其犯後坦承犯
  行態度良好，暨被告自承學歷國小畢業、現為臺北萬華龍山寺
  一帶之遊民、右手大拇指及食指殘缺（本院卷第90頁），兼衡
  被害人潘美惠、林新發、黃莉芸所受損害未見填補等素行、犯
  罪動機、目的、手段、所生損害等一切情狀，量處如主文所示
  之刑，並諭知易科罰金之折算標準，以資懲儆。
據上論斷，應依刑事訴訟法第273 條之1 第1 項、第299 條第1
項前段、第310 條之2 、第454 條第2 項，刑法第339 條第1 項
、第47條第1 項、第30條第1 項前段、第2 項、第41條第1 項前
段，刑法施行法第1 條之1 第1 項、第2 項前段，判決如主文。
本案經檢察官黃惠欣到庭執行職務。
中    華    民    國    100     年    8     月    31  日
                  刑事第三庭    法  官  周美玲
以上正本證明與原本無異。
如不服本判決，應於收受本判決後10日內向本院提出上訴書狀。
上訴書狀應敘述具體理由，未敘述上訴理由者，應於上訴期間屆
滿後20日內補提理由書狀於本院（均須按他造當事人之人數附繕
本，並請勿「逕送上級法院」）。
中    華    民    國    100     年    8     月    31  日
                                書記官  蕭惠婷
附錄本案論罪科刑法條全文：
中華民國刑法第339 條第1 項：
意圖為自己或第三人不法之所有，以詐術使人將本人或第三人之
物交付者，處 5 年以下有期徒刑、拘役或科或併科 1 千元以下
罰金。
中華民國刑法第30條：
幫助他人實行犯罪行為者，為幫助犯。雖他人不知幫助之情者，
亦同。
幫助犯之處罰，得按正犯之刑減輕之。
附件：臺灣新竹地方法院檢察署檢察官100 年度偵緝字第295 號
      起訴書1件。